臺灣臺東地方法院刑事判決
111年度交易字第44號
公  訴  人  臺灣臺東地方檢察署檢察官
被      告  陳偉忠


            邱瑋達


上列被告因過失傷害案件，經檢察官提起公訴（111年度調偵字
第29號），本院判決如下：
    主  文
本件公訴不受理。
    理  由
一、公訴意旨如起訴書所載（如附件）。
二、按告訴乃論之罪，告訴人於第一審辯論終結前得撤回其告訴
    ；又告訴經撤回者，應諭知不受理之判決；又不受理之判決
    ，得不經言詞辯論為之，刑事訴訟法第238條第1項、第303
    條第3款及第307條分別定有明文。
三、經查，公訴意旨認被告陳偉忠、邱瑋達所為均係犯刑法第28
    4條前段之過失傷害罪嫌，依同法第287條前段之規定，須告
    訴乃論。茲因告訴人林清妹已於民國111年5月12日具狀撤回
    告訴，此有刑事撤回告訴狀附卷可稽，揆諸首揭說明，本件
    爰不經言詞辯論，逕為諭知不受理之判決。
據上論斷，應依刑事訴訟法第303條第3款、第307條，判決如主
文。
中　　華　　民　　國　　111 　年　　5 　　月　　17　　日
                  刑事第三庭  法  官  朱貴蘭
以上正本證明與原本無異。
如不服本判決應於收受送達後20日內向本院提出上訴書狀，並應
敘述具體理由；其未敘述上訴理由者，應於上訴期間屆滿後20日
內向本院補提理由書（均須按他造當事人之人數附繕本）。「切
勿逕送上級法院」。告訴人或被害人對於本判決如有不服，請書
具不服之理由狀，請求檢察官上訴者，其上訴期間之計算係以檢
察官收受判決正本之日期為準。
中　　華　　民　　國　　111 　年　　5 　　月　　17　　日
                              書記官  邱仲騏
附件：
臺灣臺東地方檢察署檢察官起訴書
                                     111年度調偵字第29號
　　被　　　告　陳偉忠　
　　　　　　　　邱瑋達　
上列被告因過失傷害案件，業經偵查終結，認應提起公訴，茲將
犯罪事實及證據並所犯法條分敘如下：
　　　　犯罪事實
一、陳偉忠係臺灣自來水公司股份有限公司（下稱台水公司）第
    10區管理處成功營運所技術員，擔任派工人員，負責現場指
    揮施工，邱瑋達係台水公司第10區管理處太麻里營運所技術
    員，於民國109年6月19日9時許至22時許，在臺東縣成功鎮
    臺11線南向車道127.3公里處施作節點連結作業，因作業過
    程自來水流出至對向車道(北向車道)，邱瑋達為加強警示，
    放置交通錐等工具在距離上開施工處約120公尺之對向車道
    ，陳偉忠、邱瑋達本應注意日沒後道路照明狀況，應於交通
    錐上設置警告燈，依當時情況並無不能注意之情，竟疏未注
    意至此，於同日18時43分許日沒後，陳偉忠竟疏未指揮現場
    施工人員在現場交通錐上裝置警告燈，邱瑋達亦疏未在其所
    放置加強警示之交通錐上裝置警告燈，適林清妹於同日19時
    30分許騎乘車牌號碼000-000號普通重型機車行經臺東縣成
    功鎮臺11縣127.3公里北向外側車道，因夜間照明不足，閃
    避不撞擊邱瑋達放置之交通錐路障等工具，致人車倒地，並
    受有右側肱骨上端閉鎖性骨折、左側拇指遠端指骨移位性骨
    折、右側手肘、左側小腿、左側肩膀擦傷等傷害。
二、案經林清妹訴由臺東縣警察局成功分局報告偵辦。
　　　　證據並所犯法條
一、證據清單及待證事實
編號 證據方法 待證事實 1 被告邱瑋達警詢及偵查中之供述。 1、被告邱瑋達於上開時、地放置交通錐路障之事實。 2、被告邱瑋達放置上開交通錐路障，於日沒後疏未注意放置警告燈之事實。 2 被告陳偉忠警詢及偵查中之供述。 1、被告陳偉忠為臺東縣成功鎮臺11線南向車道127.3公里處施作節點連結作業之派工人員事實。 2、被告陳偉忠於日沒後疏未指示被告邱瑋達放置警告燈之事實。 3 證人陳元鎮偵查中之證述。 被告陳偉忠為臺東縣成功鎮臺11線南向車道127.3公里處施作節點連結作業之派工人員，負責現場指揮之事實。 4 證人黃柏棟、詹學文偵查中之證述。 1、被告陳偉忠未現場指揮施工之事實。 2、於109年6月19日22時上開節點連結施作才完工通車之事實。 5 證人陳東河偵查中之證述。 1、本案之案發時間在日沒後之事實。 2、告訴人因本件車禍受傷之事實。 6 告訴人即證人林清妹偵查中之證述。 全部犯罪事實。 7 每日天文現象查詢資料。 本案之案發時間在日沒後之事實。 8 道路交通事故調查報告表㈠㈡、道路交通事故現場圖各1份、現場照片17張。  證明告訴人林清妹於同日19時30分許騎乘機車行經臺東縣成功鎮臺11縣127.3公里北向外側車道，因夜間照明不足，閃避不及撞擊被告邱瑋達放置之交通錐路障之事實。 9 交通部公路總局臺北 區監理所110年4月26日北監花東鑑字第1100051270號函及函附之鑑定意見書 台水公司第10區管理處，疏於注意日沒後道路照明狀況，未於交通錐上設置警告燈，妨礙交通，影響行車安全，為肇事原因之事實。 10 臺東醫院診斷證明書1份 告訴人因本件車禍受有肱骨上端閉鎖性骨折、右側手肘擦傷、左側小腿擦傷、左側肩膀挫傷等傷害。 
二、核被告邱瑋達及陳偉忠所為，均係犯刑法第284條前段過失
    傷害罪嫌。
三、依刑事訴訟法第251條第1項提起公訴。
　　此　致
臺灣臺東地方法院
中　　華　　民　　國　 111　　年　   3　　月　　26　　日
　　　　　　　　　　　　　檢　察　官　陳金鴻
本件正本證明與原本無異
中　　華　　民　　國　 111　　年　　 4　　月　　 6　　日
                          書  記  官  陳靜華
附錄本案所犯法條全文
中華民國刑法第284條
因過失傷害人者，處 1 年以下有期徒刑、拘役或 10 萬元以下
罰金；致重傷者，處 3 年以下有期徒刑、拘役或 30 萬元以下
罰金。